臺灣新竹地方法院刑事裁定
110年度撤緩字第104號
聲  請  人  臺灣新竹地方檢察署檢察官
受  刑  人  王畇予




上列聲請人因受刑人犯兒童及少年性剝削防制條例案件（本院10
8年度易字第1001號），聲請撤銷緩刑之宣告（110年度執聲字第
750號），本院裁定如下：
    主  文
本院一○八年度易字第一○○一號判決對甲○○所為緩刑貳年之宣告
撤銷。
    理  由
一、聲請意旨略以：查受刑人甲○○因犯兒童及少年性剝削防制條
    例案件，經本院於民國109年1月10日以108年度易字第1001
    號，判處有期徒刑4月，宣告緩刑2年，並應於本案判決確定
    後1年內，向公庫支付新臺幣（下同）5萬元，於109年2月26
    日確定。又本件業於109年5月13日發函通知受刑人之住居所
    等址，應於判確定日起1年內(即110年2月25日)前向公庫繳
    入新臺幣5萬元，迄今仍未依期限繳納。經臺灣新竹地方檢
    察署於(①110年7月2日、②110年8月11日)傳喚到案未到，復
    於110年3月23日指派新竹縣政府警察局竹東分局、新竹市警
    察局第一分局員警查訪受刑人，竹東分局員警回覆據其家人
    稱無法聯絡到受刑人、第一分局員警回覆受刑人無居住在該
    處，臺灣新竹地方檢察署亦以公務電話連繫，其電話號碼已
    為空號，有傳票回證、竹東分局、第一分局查訪報告及臺灣
    新竹地方檢察署電話記錄可稽。經查，宣告緩刑之意旨乃在
    給予受刑人惕勵自新之機會，故暫不執行所宣告之法定徒刑
    。受刑人於受緩刑之宣告後，對於獲得緩刑寬典尚應承擔之
    義務，應盡力履行。惟本案經過此等非短之時間，顯已有相
    當時間可供設法籌款，其仍漠視臺灣新竹地方檢察署多次傳
    喚及變更聯絡電話亦不呈報，無故不履行，致本案執行未果
    ，受刑人之舉實未知悔悟亦無意願履行上開判決所定之緩刑
    條件。本件受刑人既甘服本案裁判於前，卻未恪遵判決意旨
    履行負擔於後，顯已違反前開規定之情節重大，足認對受刑
    人宣告緩刑，難收預期效果，因而有執行刑罰之必要。核該
    受刑人，已合於刑法第75條之1第1項第4款所定撤銷緩刑宣
    告之原因，爰依刑事訴訟法第476條規定聲請撤銷等語。
二、按緩刑之宣告應撤銷者，由受刑人所在地或其最後住所地之
    地方法院檢察官聲請該法院裁定之，刑事訴訟法第476條定
    有明文。次按緩刑宣告，得斟酌情形，命犯罪行為人為下列
    各款事項：一、向被害人道歉。二、立悔過書。三、向被害
    人支付相當數額之財產或非財產上之損害賠償。四、向公庫
    支付一定之金額。五、向指定之公益團體、地方自治團體或
    社區提供40小時以上240小時以下之義務勞務。六、完成戒
    癮治療、精神治療、心理輔導或其他適當之處遇措施。七、
    保護被害人安全之必要命令。八、預防再犯所為之必要命令
    。受緩刑之宣告，違反第74條第2項第1款至第8款所定負擔
    情節重大，足認原宣告之緩刑難收其預期效果，而有執行刑
    罰之必要者，得撤銷其宣告，刑法第74條第2項、第75條之1
    第1項第4款分別定有明文。
三、經查，受刑人戶籍地位於新竹縣，依照刑事訴訟法第476條
    之規定，本院自有管轄權。而受刑人因犯兒童及少年性剝削
    防制條例案件，經本院於109年1月10日以108年度易字第100
    1號判決，判處有期徒刑4月，如易科罰金，以1000元折算1
    日。緩刑2年，並應於本判決確定之日起1年內(即109年2月2
    6日至110年2月25日止)向公庫支付5萬元，於109年2月26日
    確定，緩刑期間自109年2月26日起至111年2月25日止等情，
    有上開判決書及臺灣高等法院被告前案紀錄表在卷可按。上
    開刑事判決確定後，經臺灣新竹地方檢察署於109年5月13日
    以竹檢永執制109執緩140字第1099015747號函請受刑人應於
    110年2月25日前向公庫支付5萬元以履行前開緩刑條件，經
    該署合法送達後，受刑人屆期後並未履行前開緩刑條件；臺
    灣新竹地方檢察署復於110年3月23日以電話聯繫受刑人未果
    等情，有前開臺灣新竹地方檢察署函文1份、送達證書1份、
    執行科公務電話紀錄表1份等在卷足參。受刑人前於上開兒
    童及少年性剝削防制條例案件審理中，本院斟酌其前未曾故
    意犯罪受有期徒刑以上刑之宣告，考量其一時失慮致罹刑典
    ，方諭知緩刑。又慮及受刑人所為既有違法律誡命，仍有對
    之科予一定負擔之必要，遂於斟酌受刑人之所有狀況後，依
    刑法第74條第2項第4款之規定，命其應於判決確定後1年內
    向公庫支付5萬元，足見上開向公庫支付5萬元之金額為法院
    對於受刑人宣告緩刑之重要參考，詎受刑人竟未依約按時履
    行緩刑條件，且經通知仍未履行，難認受刑人有履行上揭緩
    刑所定負擔之意，違反之情節實屬重大。從而認對受刑人宣
    告緩刑，難收預期效果，因而有執行刑罰之必要，因認與刑
    法第75條之1第1項第4款所定違反同法第74條第2項第4款規
    定得聲請撤銷緩刑宣告之要件相符，是以聲請人聲請撤銷受
    刑人緩刑之宣告，核無不合，應予准許。
四、爰依刑事訴訟法第476條，刑法第75條之1第1項第4款，裁定
    如主文。　　　　　　
中　　華　　民　　國　　110 　年　　9 　　月　　22　　日
                  刑事第五庭    法  官  魏瑞紅
以上正本證明與原本無異。
如不服本裁定，應於裁定送達後5日內向本院提出抗告狀。
中　　華　　民　　國　　110 　年　　9 　　月　　22　　日
                                書記官  呂苗澂